# 探讨这种情况下，权益法确认的投资收益是否作为非经常性损益

提问人：wx_5d1c0c6c94c2 时间：2020-11-29 21:44:00
A上市公司投资B合伙企业，按实缴出资比例占比32%，B合伙企业 2020 年投资C公司正式上市，持有C上市公司股票，目前尚在限售期
（ 1 ）期末A上市公司以B合伙企业的财务报表按权益法确认投资收益，单纯考虑此权益法的投资收益应不属于非经常性损益。
（ 2 ）但如果穿透至B合伙企业，此笔投资最终产生收益的项目，应为处置三无投资的收益产生，在B合伙企业报表层面应作为非经常性损益
求助：在A上市公司报表层面，此笔权益法确认的投资收益作为经常性损益是否恰当？

回答人：chenyiwei
理论上，通过权益法核算确认的在被投资企业的非经常性损益中所占的份额，应作为非经常性损益。